臺灣彰化地方法院彰化簡易庭民事簡易判決
110年度彰簡字第417號
原      告  林亞萱  

被      告  葉坤昌  
            李宜婷  

上列當事人間損害賠償事件，本院於民國110年11月10日言詞辯
論終結，判決如下：
    主      文
被告葉坤昌應給付原告新臺幣3萬元，及自民國110年8月18日起
至清償日止，按年息5％計算之利息。
原告其餘之訴駁回。
訴訟費用新臺幣1,110元，由被告負擔其中新臺幣323元，餘由原
告負擔。
本判決第1項得假執行。
    事實及理由
原告聲明：被告應連帶給付原告新臺幣（下同）102,970元，及
  自起訴狀繕本送達翌日起至清償日止，按年息5％計算之利息。
  陳述：
  ㈠被告葉坤昌尚未與被告李宜婷結婚前，曾與原告交往，並經
    由原告透露，得知原告曾向銀行辦理信用貸款，罹有婦科隱
    疾需定期就診，為身體健康匿名性病篩檢等情事。被告葉坤
    昌依原告之要求，承諾絕不向第三人散布、洩漏或告知。
  ㈡被告葉坤昌與原告分手並與被告李宜婷結婚後，竟將原告上
    開涉及身體、健康、信用、隱私之個人資料告知被告李宜婷
    ，被告李宜婷進而於民國109年6月間，傳送訊息至原告申設
    之社群軟體帳戶，稱原告曾申請信用貸款80萬元以供遊學玩
    樂，暗指原告財務管理不當、任意浪費；並稱原告罹有婦科
    隱疾需定期就診，為身體健康匿名性病篩檢，誣指原告墮胎
    、私生活不檢點、交往複雜，貶損原告之人格。
  ㈢原告大學畢業，任職護理師，每月薪資約45,000元，被告葉
    坤昌與原告交往期間，每月收入至少6萬元。原告遭被告故
    意不法侵害人格權，精神痛苦不堪，受有非財產上損害10萬
    元，並罹患憂鬱症就醫，支出醫療費用2,970元，以上合計1
    02,970元。
  ㈣為此依侵權行為法律關係，請求判決如聲明所示。
被告聲明：原告之訴駁回。陳述：
  ㈠被告葉坤昌係於109年6月24日，即與被告李宜婷結婚後，在
    彰化縣鹿港鎮住所，將涉及原告身體、健康、信用、隱私之
    個人資料告知被告李宜婷，被告李宜婷始傳送訊息至原告申
    設之社群軟體帳戶向其詢問，嗣被告已以通訊軟體傳送訊息
    向原告道歉，否認構成侵權行為。
  ㈡否認被告行為與原告罹患憂鬱症之間有何因果關係。
  ㈢被告葉坤昌大學畢業，在市場擺攤，每月收入不固定。
  ㈣被告李宜婷專科畢業，任職診所助理，每月薪資約2萬餘元。
民法第184條第1項前段規定「因故意或過失，不法侵害他人之權利者，負損害賠償責任」，第195條第1項前段規定「不法侵害他人之身體、健康、名譽、自由、信用、隱私、貞操，或不法侵害其他人格法益而情節重大者，被害人雖非財產上之損害，亦得請求賠償相當之金額」；個人資料保護法第2條第1款、第3款至第5款、第9款規定「本法用詞，定義如下：一、個人資料：指自然人之姓名、出生年月日、國民身分證統一編號、護照號碼、特徵、指紋、婚姻、家庭、教育、職業、病歷、醫療、基因、性生活、健康檢查、犯罪前科、聯絡方式、財務情況、社會活動及其他得以直接或間接方式識別該個人之資料。三、蒐集：指以任何方式取得個人資料。四、處理：指為建立或利用個人資料檔案所為資料之記錄、輸入、儲存、編輯、更正、複製、檢索、刪除、輸出、連結或內部傳送。五、利用：指將蒐集之個人資料為處理以外之使用。九、當事人：指個人資料之本人」，第51條第1項第1款規定「有下列情形之一者，不適用本法規定：一、自然人為單純個人或家庭活動之目的，而蒐集、處理或利用個人資料」。自然人為單純個人或家庭活動之目的，而蒐集、處理或利用個人資料，既不適用個人資料保護法規定，則其行為應否負侵權行為損害賠償責任，仍應回歸民法第184條以下規定予以判斷。經查：
  ㈠原告主張被告葉坤昌尚未與被告李宜婷結婚前，曾與原告交
    往，並經由原告透露，得知涉及原告身體、健康、信用、隱
    私之個人資料，並承諾絕不向第三人散布、洩漏或告知，被
    告葉坤昌與原告分手並與被告李宜婷結婚後，竟告知被告李
    宜婷，被告李宜婷進而傳送訊息至原告申設之社群軟體帳戶
    傳述上情之事實，業據其提出簡訊截圖、對話紀錄及光碟為
    證，且為被告不爭執，堪信原告為真。
  ㈡被告葉坤昌違反其向原告所為承諾，而將上開資訊告知被告
    李宜婷，係故意不法侵害原告之隱私。則原告請求被告葉坤
    昌就侵害其隱私部分負侵權行為損害賠償責任，合於民法第
    184條第1項前段、第195條第1項前段規定，應屬有據。至原
    告之身體、健康、信用，未遭被告葉坤昌侵害，則原告請求
    被告葉坤昌就侵害其身體、健康、信用部分負侵權行為損害
    賠償責任，尚屬無憑。又被告李宜婷雖據此傳送訊息至原告
    申設之社群軟體帳戶，然原告與被告李宜婷於刑事另案司法
    警察及檢察事務官詢問時，均稱彼此係以「私訊」即一對一
    方式為之，無他人可以閱覽得悉，此經本院調取臺灣彰化地
    方檢察署110年度調偵字第221號妨害名譽案件卷宗提示兩造
    辯論，且為兩造不爭執，依原告之主張，被告李宜婷僅係「
    暗指」原告財務管理不當、任意浪費，並非明示，另其雖謂
    原告可能有墮胎、私生活不檢點、交往複雜之情事，無非係
    依被告葉坤昌告知之內容所為推測，尚未嚴重悖離經驗法則
    或論理法則，不得因此認為原告之名譽或其他人格法益已受
    侵害。則原告請求被告李宜婷負侵權行為損害賠償責任，與
    民法第184條第1項前段、第195條第1項前段規定不合，難認
    有據。
  ㈢原告主張其因被告葉坤昌所為而罹患憂鬱症就醫之事實，雖
    據其提出形式上為被告葉坤昌不爭執之診斷證明書為證，惟
    被告葉坤昌否認其行為與原告罹患憂鬱症之間有何因果關係
    ，上開診斷證明書亦未就原告罹病之因果關係有何記載，原
    告未盡其舉證責任，此部分主張尚非可採。則原告請求被告
    葉坤昌賠償醫療費用2,970元，難認有據。
  ㈣被告葉坤昌故意不法侵害原告之隱私，已如前述，則原告以
    精神痛苦不堪為由，請求其賠償非財產上之損害即慰撫金，
    合於民法第195條第1項前段規定，應屬有據；被告葉坤昌空
    言否認原告有上開損害，尚非可採。原告主張其為大學畢業
    ，任職護理師，每月薪資約45,000元，被告葉坤昌辯稱其為
    大學畢業，在市場擺攤，為原告與被告葉坤昌不爭執。至原
    告主張被告葉坤昌每月收入至少6萬元一節，為被告葉坤昌
    否認，且未據原告舉證，尚非可採。依本院調取之兩造稅務
    電子閘門財產所得調件明細表，自107年起至109年止，原告
    每年度所得依序約為29萬元、36萬元、48萬元，無其他財產
    ，被告每年度均無所得，有西元2017年份之國產汽車1輛，
    亦為原告與被告葉坤昌不爭執。本院斟酌原告與被告葉坤昌
    學歷、職業、經濟概況，認原告所受非財產上損害為3萬元
    ，原告此部分主張，應屬有據；逾此部分，尚屬無憑。
  ㈤從而原告依侵權行為法律關係，請求被告葉坤給付3萬元，及自起訴狀繕本送達翌日即110年8月18日起至清償日止，按年息5％計算之利息，為有理由，應予准許；逾此部分為無理由，應予駁回。
本件係適用簡易程序所為被告葉坤敗訴之判決，就原告勝訴部
  分，應依職權宣告假執行，及依職權確定訴訟費用額為1,110
  元（第一審裁判費），酌量命原告與被告葉坤昌以比例分擔。
本件判決事證已臻明確，兩造其餘主張及舉證，核與判決結果
  無影響，不另論述。
中　　華　　民　　國　　110 　年　　12　　月　　8 　　日
                   彰化簡易庭  法    官  廖政勝
以上正本係照原本作成。
如不服本判決，應於判決送達後20日內，向本院提出上訴狀，並
按應送達於他造之人數提出繕本或影本，及繳納第二審裁判費。
中　　華　　民　　國　　110 　年　　12　　月　　8 　　日
                              書 記 官  梁高賓